【裁判字號】    89,台上,2622
【裁判日期】    891123
【裁判案由】    第三人異議之訴等
【裁判全文】
最高法院民事裁定                              八十九年度台上字第二六二二號
    上  訴  人  甲○○○
    訴訟代理人  薛 博 允律師
    被 上訴 人  己○○○
                乙 ○ ○
                丁 ○ ○
                戊 ○ ○
                丙 ○ ○
右當事人間因第三人異議之訴等事件，上訴人對於中華民國八十九年七月四日台灣高
等法院第二審判決（八十八年度上字第一六號），提起上訴，本院裁定如左：
    主  文
上訴駁回。
第三審訴訟費用由上訴人負擔。
    理  由
按對於第二審判決上訴，非以其違背法令為理由，不得為之。民事訴訟法第四百六十
七條定有明文。依同法第四百六十八條規定，判決不適用法規或適用不當者，為違背
法令。而判決有同法第四百六十九條所列各款情形之一者，為當然違背法令。是當事
人提起上訴，如依民事訴訟法第四百六十八條規定，以第二審判決有不適用法規或適
用法規不當為理由時，其上訴狀或理由書應有具體之指摘，並揭示該法規之條項或其
內容。若係成文法以外之法則，應揭示該法則之旨趣。倘為司法院解釋、或本院之判
例，則應揭示該判解之字號或其內容。如以民事訴訟法第四百六十九條所列各款情形
為理由時，其上訴狀或理由書，應揭示合於該條款之事實。上訴狀或理由書如未依此
項方法表明，或其所表明者，顯與上開法條規定之情形不相合時，即難認為已對第二
審判決之違背法令有具體之指摘，其上訴自難認為合法。本件上訴人對第二審判決提
起上訴，雖以該判決違背法令為由，惟核其上訴理由狀所載內容，係就原審取捨證據
、認定事實之職權行使，所論斷：依翁崇山（即上訴人之夫）與被上訴人乙○○以次
四人之被繼承人陳連寶所訂不動產買賣契約之記載，其買賣標的為台北縣新店鎮○○
○段七張小段三六二號地上二層樓房一棟，當時（即民國六十五年間）門牌為台北縣
新店鎮○○街一○八號之房屋，而現址無論係同街一○二巷三號或上訴人主張已改建
之同巷五號房屋（下稱系爭房屋）均為平房建築，為兩造所不爭，並經第一審履勘現
場屬實，自均非上揭買賣之標的物至明。上訴人主張，翁崇山所買受房屋之範圍，係
包括系爭房屋在內云云為無足採。又依現場圖所示，光明街一○二巷底靠水溝邊之
建物為被上訴人己○○○自有同街一○六號房屋之後段，系爭房屋並非臨靠該巷底之
水溝邊，參諸該被上訴人己○○○所陳及證人高美女所證，高女所指後來有倒掉之
寮應係同巷一號陳連寶自己房屋後半段之增建部分，非系爭五號房屋。另依證人高金
葉（上訴人之姐）所證，上訴人自己改建之寮，係因屋頂損壞而為，此與上訴人主
張之倒塌重建不符，難認上訴人有重建系爭房屋之事實。再經台灣省結構工程技術公
會鑑定結果，亦認同街一○二巷三號及五號房屋外牆紅磚現況，係一次砌造完成，兩
者應係一體同時建築，屬於同年代之建物，兩棟之磚牆主結構雖同時建造，但屋頂研
判曾分別整修過云云，系爭房屋顯無全部倒塌而重新建築之情事。況僅就屋頂為修整
，亦因附合而成房屋之一部，不能獨立取得房屋之所有權。因認上訴人請求撤銷強制
執行程序，塗銷被上訴人前為系爭房屋所有權移轉登記，及相關總登記暨更正登記，
均非有據等情指摘為不當，並就原審已論斷者，泛言未論斷，而非具體表明合於不適
用法規、適用法規不當、或民事訴訟法第四百六十九條所列各款之事實，難認對該判
決之如何違背法令已有具體之指摘。依首揭說明，應認其上訴為不合法。
據上論結，本件上訴為不合法。依民事訴訟法第四百八十一條、第四百四十四條第一
項、第九十五條、第七十八條，裁定如主文。
中      華      民      國    八十九    年     十一     月    二十三    日
                              最高法院民事第八庭
                                  審判長法官  蘇  茂  秋
                                        法官  徐  璧  湖
                                        法官  曾  煌  圳
                                        法官  李  慧  兒
                                        法官  楊  鼎  章
      右正本證明與原本無異
                                              書  記  官
中      華      民      國    八十九    年     十二     月      六      日


司法院資訊處製作；財團法人民間司法改革基金會備份。
